【裁判字號】    98,易緝,16
【裁判日期】    980227
【裁判案由】    竊盜等
【裁判全文】
臺灣高雄地方法院刑事判決              98年度易緝字第16號
公  訴  人  臺灣高雄地方法院檢察署檢察官
被      告  甲○○
                    （另案於臺灣高雄女子監獄執行中）
上列被告因竊盜案件，經檢察官提起公訴（97年度偵字第13870
號），嗣被告於本院準備程序進行中就被訴事實為有罪之陳述，
經告知簡式審判程序之旨，並聽取被告與公訴人之意見後，本院
裁定改依簡式審判程序審理，判決如下：
    主  文
甲○○犯共同攜帶兇器竊盜罪，累犯，處有期徒刑捌月。扣案接
桿式扳手、老虎夾、鐮刀、香蕉刀、鋸子、鉗子各壹支及尖嘴鉗
參支，沒收之。
    犯 罪 事 實
一、甲○○前因竊盜案件，經本院以95年度訴字第3472號判決判
    處有期徒刑6 月確定，嗣因減刑減為有期徒刑3 月，並於民
    國97年3 月18日易科罰金執行完畢。猶不知悔改，與劉清明
    基於意圖為自己不法所有之犯意聯絡，於97年5 月9 日上午
    6 時50分許，由劉清明駕駛其所竊取懸掛4472-PB 號偽造車
    牌之自小客車（劉清明所涉竊盜及偽造文書犯行，業經本院
    以97年度易字第1116號判決確定）搭載甲○○，並攜帶劉清
    明所有客觀上可供兇器使用之接桿式扳手、老虎夾、鐮刀、
    香蕉刀、鋸子、鉗子各1 支及尖嘴鉗3 支，沿路尋找可行竊
    之財物，途經高雄縣內門鄉○○村○○○段1147地號前時，
    見乙○○停放在該處之挖土機內有無線電車裝台1 台（價值
    約1,000 元）及老虎鉗1 支（價值約2 、300 元），認有機
    可趁，即由甲○○負責把風，劉清明負責下車行竊之方式，
    竊取上開無線電車裝台1 台及老虎鉗1 支，得手後二人欲駕
    車離開現場時，適乙○○與友人江光榮駕駛VU-5637 號自小
    貨車到場發覺有異，乙○○即以VU-5637 號自小貨車阻擋劉
    清明、甲○○駕車離去並報警，嗣經據報前來之警方扣得接
    桿式扳手、老虎夾、鐮刀、香蕉刀、鋸子、鉗子各1 支及尖
    嘴鉗3 支等物，始悉上情。
二、案經乙○○訴由高雄縣政府警察局旗山分局報請臺灣高雄地
    方法院檢察署檢察官偵查起訴。
    理  由
一、本件被告甲○○所犯為死刑、無期徒刑、最輕本刑為3 年以
    上有期徒刑以外之罪，其於準備程序進行中，就被訴事實為
    有罪之陳述，經本院告知簡式審判程序之旨，並聽取當事人
    之意見後，裁定改依簡式審判程序審理，合先敘明。
二、訊據被告甲○○對前揭犯罪事實於本院審理時坦承不諱，核
    與共犯劉清明於本院另案審理時所述相符，並與證人乙○○
    、江光榮於警詢及偵查之證述互核一致，此外並有扣押物品
    物目錄表及贓物認領保管單各乙份在卷足憑，足認被告之自
    白與事實相符，堪予採信。本案事證明確，被告上開犯行，
    堪以認定，應依法論科。
三、按刑法第321 條第1 項第3 款之攜帶兇器竊盜罪，係以行為
    人攜帶兇器竊盜為其加重條件，此所謂兇器，其種類並無限
    制，凡客觀上足對人之生命、身體、安全構成威脅，具有危
    險性之兇器均屬之，且祇須行竊時攜帶此種具有危險性之兇
    器為已足，並不以攜帶之初有行兇之意圖為必要（最高法院
    79年台上字第5253號判例意旨參照）。查被告與共犯劉清明
    為本件竊盜犯行時所攜帶之接桿式扳手、老虎夾、鐮刀、香
    蕉刀、鋸子、鉗子各1 支及尖嘴鉗3 支等物，均係金屬材質
    ，且均係手工具，質地必當堅硬，自均屬客觀上足對人之生
    命、身體、安全構成威脅，具有危險性之兇器無疑。是核被
    告所為，係犯刑法第321 條第1 項第3 款之攜帶兇器竊盜罪
    ，被告與劉清明就本件竊盜犯行，具有犯意聯絡及行為分擔
    ，應論以共同正犯。又被告前因竊盜案件，經本院以95年度
    訴字第3472號判決判處有期徒刑6 月確定，嗣因減刑減為有
    期徒刑3 月，並於97年3 月18日易科罰金執行完畢乙節，有
    臺灣高等法院被告前案記錄表在卷可按，其於徒刑執行完畢
    5 年之內故意再犯本件有期徒刑以上之罪，應論以累犯，並
    依刑法第47條第1 項規定加重其刑。爰審酌被告正值壯年，
    不思以正當方式謀取所需，為貪圖不法利益，任意竊取他人
    財物，所為實不足取，惟念其犯後坦承犯行、態度尚可，所
    竊物品業經被害人領回等一切具體情狀，量處如主文所示之
    刑，以資儆懲。扣案接桿式扳手、老虎夾、鐮刀、香蕉刀、
    鋸子、鉗子各1 支及尖嘴鉗3 支，均係共犯劉清明所有，與
    被告共犯本件竊盜犯行所用之物，業據劉清明於本院另案審
    理時供陳在卷，爰依刑法第38條第1 項第2 款之規定宣告沒
    收之。
據上論斷，應依刑事訴訟法第273 條之1 第1 項、第299 條第1
項前段，刑法第28條、第321 條第1 項第3 款、第47條第1 項、
第38條第1 項第2 款，判決如主文。
本案經檢察官丙○○到庭執行職務。
中    華    民    國    98    年    2     月    27    日
                  刑事第十庭  法  官  林揚奇
以上正本證明與原本無異。
如不服本判決應於收受本判決後10日內向本院提出上訴書狀，並
應敘述具體理由，如未敘述上訴理由者，應於上訴期間屆滿後20
日內補提理由書狀於本院（均須按他造當事人之人數附繕本）「
切勿逕送上級法院」。
中    華    民    國    98    年    2     月    27    日
                              書記官  何明昌
附錄論罪法條：
中華民國刑法第321 條：
犯竊盜罪而有左列情形之一者，處六月以上、五年以下有期徒刑
：
一、於夜間侵入住宅或有人居住之建築物、船艦或隱匿其內而犯
    之者。
二、毀越門扇、牆垣或其他安全設備而犯之者。
三、攜帶兇器而犯之者。
四、結夥三人以上而犯之者。
五、乘火災、水災或其他災害之際而犯之者。
六、在車站或埠頭而犯之者。
前項之未遂犯罰之。


司法院資訊處製作；財團法人民間司法改革基金會備份。
